臺灣臺南地方法院刑事判決　　　　　　　　　　　　　九十年度訴字第一八二號
　　公　訴　人　臺灣台南地方法院檢察署檢察官
　　被　　　告　己○○
　　指定辯護人　本院公設辯護人　乙○○
右列被告因毒品危害防制條例案件，經檢察官提起公訴（九十年度偵字第七七一五號
），本院判決如左：
    主  文
己○○連續販賣第二級毒品，處有期徒刑柒年陸月，犯罪所得新台幣參萬零玖佰元沒
收，如全部或一部不能沒收時，以其財產抵償之。
扣案00000000000行動電話壹支沒收之。
    事  實
一、己○○基於販賣第二級毒品安非他命之概括犯意，以其所有之00000000
    000號行動電話為聯絡工具，自民國九十年二月間某日起至同年五月二十九日
    止，在其位於台南市○區○○街一○二巷四十弄五六號住處，連續以附表所示之
    對價，販賣第二級毒品安非他命予附表所示之甲○○、丁○○、丙○○、庚○○
    及戊○○等五人共計二十次，總計獲得新台幣（下同）三萬零九百元之利益。嗣
    經警於九十年五月三十一日十六時二十許，因己○○於其前開住處施用毒品為警
    查獲（施用毒品部分，業經台灣台南地方法院檢察署聲請本院裁定送觀察勒戒）
    ，並扣得00000000000行動電話一支，經警循線查獲上情。
二、案經台南市警察局移送台灣台南地方法院檢察署檢察官偵查起訴。
    理  由
一、訊據被告己○○於偵審中固均坦承於附表所示時地交付第二級毒品安非他命予附
    表所示購買人甲○○等五人，惟矢口否認涉有販賣第二級毒品罪行，辯稱：與證
    人甲○○等人均係合資購買安非他命，並非販售安非他命予證人甲○○等人。經
    查：
（一）右揭犯罪事實業據被告於警訊中供承不諱（參見警卷第一頁至第二頁背面），
      核與證人甲○○、丙○○、庚○○、金永安於警訊中，及丁○○於警訊及偵查
      中所證相符（參見警卷七至十六頁、偵卷第十四頁背面至第十五頁），被告於
      警訊中之自白與事實相符，堪以採信。另被告於九十年五月三十一日為警查獲
      持有第二級毒品安非他命時，經在台南市警察局刑警隊應訊時，經證人即台南
      市警察局刑警隊警員辛○○訊問是否販售毒品安非他命予證人甲○○時，被告
      並未承認，嗣被告因施用毒品安非他命，經本院裁定送台南看守所附設觀察勒
      戒處所觀察勒戒時，證人辛○○復於九十年六月十八日至台南看守所訊問被告
      有關販售第二級毒品安非他命等情時，被告始行承認等情，有被告於警訊中之
      筆錄二份在卷可稽（參見警卷第一頁至第二頁背面、第五頁至第六頁），依此
      ，被告係於執行觀察勒戒中，經警訊問後，始行承認販售毒品等犯行。殊難想
      像證人辛○○得於台南看守所附設觀察勒戒處所處，對被告施以威脅利誘，使
      被告承認不利於己之不實事項。被告於本院調查辯稱：其於警訊係因證人即訊
      問之警員辛○○威脅利誘下，始承認曾販售給證人甲○○等人，前揭自白與事
      實不符云云，與常情有違，應係卸責之詞，當無可採。
（二）被告於偵審中固均改稱僅係與證人甲○○等人合資購買第二級毒品安非他命，
      並非販售云云，而證人甲○○、丁○○、丙○○、庚○○於本院調查時到庭應
      訊時，亦均證稱係請被告代調毒品或合資購買，並非向被告購買云云。然查(1)
      證人甲○○於本院調查中證稱：「安非他命我是透過己○○，向他的朋友拿的
      。我前後以這種方式要他幫我調毒品二到三次，每次調毒品三千元。他朋友的
      姓名、綽號我不知道。我沒有見過他的朋友，我陪他去公園路那邊，我在那附
      近等，他們好像是另外約地方。好像是公園路加油站附近。我平常是打他的行
      動電話與他聯絡。我每次都是出三千元，有時己○○會出錢跟我去買，像這種
      情形有一次，他出約二、三千元，實際數額我不清楚。他並沒有告訴我毒品向
      何人調的。」等語，然被告於同日應訊時則稱：（問：甲○○部分也是合資購
      買？）「是的。我出七百元到壹仟元。甲○○他都出兩千多元。」云云（參見
      本院九十年十月二十三日訊問筆錄）。是依證人甲○○與被告於本院調查時所
      供相互以觀，被告係稱均與證人甲○○合資購買，但證人甲○○係稱請被告代
      調毒品二至三次，僅有一次與被告合資購買毒品，且就合資購買毒品該次，二
      人分別所為之出資，被告其出資七百至一千元，證人甲○○則稱：被告出資約
      二、三千元，其出資三千元，兩人所供大相逕庭。足見證人甲○○於本院調查
      時，所為之證述，應係迴護被告之詞，尚無可採，應以其在警訊中所供為可採
      。(2)證人丁○○於警訊及偵查中迭次陳稱係向被告購買毒品，且於偵查中詳細
      陳明購買次數為五次，每次購買之價格均是一錢三千五百元，但僅有一次購買
      一錢，餘三次均是購買二千八百元，另有購買一次二千七百元，且稱被告之毒
      品來源係向綽號「阿文」者購買等語（參見偵卷第十四頁），核與被告警訊中
      所供販售毒品予證人丁○○等語相符。證人丁○○於本院調查時雖改稱：「我
      沒有向他買過。我都是去找他，然後他再聯絡他朋友順仔、阿彬。然後再去找
      他朋友。大部分都是他自己壹個人過去，我沒有陪他去過。像這樣前後買了五
      、六次。每次都是買一錢，找順仔一錢要三千五百元。順仔與阿斌是同一個人
      。我平常都出二千五百元到二千七百元，不足的由被告代出。」云云（參見本
      院九十一年十月二十三日訊問筆錄），惟被告則稱：其與證人丁○○合資購買
      時，均係出資一千至七百元，係向住在四維街綽號邱仔男子購買云云，兩者相
      較以觀，被告與證人丁○○就二人合資購買次數及出資數額所為之陳述，亦均
      不同，且證人丁○○於本院調查時陳述其與被告合資購買安非他命之對象為「
      順仔」、「阿彬」云云，經本院提示其於偵查中所為陳述之筆錄後，始改稱前
      述「順仔」、「阿彬」與綽號「阿文」者係同一人云云（參見本院九十年十月
      二十三日訊問筆錄），而被告於本院調查時，亦先供述購買對象為綽號「邱仔
      」男子云云，經本院訊問「阿文」者為何人時，始復改稱綽號「邱仔」與「阿
      文」係同一人云云，惟同一人竟有四種不同之稱號，且其中亦無任何關連性（
      例如音同或類似），此與常情實有相違。是證人丁○○於本院調查時，就其與
      被告合資購買安非他命之對象所為之陳述，不但與被告所供相互矛盾，且前後
      供述不一，堪信證人丁○○於本院調查時之證述，為迴護被告之詞，當無可採
      。證人丁○○於偵查中之證述，與事實相符，應較為可採。(3)證人丙○○於本
      院調查時，經本院隔離訊問後結證稱：其曾請被告幫忙拿安非他命，前後約有
      三、四次。每包一千元。此外，其與被告合資購買約有一至二次，其他二、三
      次均是其自己出錢，且其並未看到被告向何人調安非他命云云（參見本院九十
      年十一月二十九日訊問筆錄），然被告於同日庭訊時則稱：其在五月份期間，
      有與證人丙○○合資購買安非他命。買了五至六次。每次均是合資購買，其與
      證人丙○○均出資五百元，且係二人共同去買云云（參見前開訊問筆錄），是
      觀被告與證人丙○○二人就被告交付安非他命予證人丙○○之舉，究係幫助證
      人丙○○調毒品，抑或係二人合資購買；證人丙○○是否與被告合資，抑或與
      單獨出資購買；被告向綽號「阿文」購買時，證人丙○○是否同往等情，於本
      院調查時所為之陳述，相去甚大。參以證人丙○○於本院調查時結證稱：（問
      ：今天開庭前己○○有沒有跟你聯絡？）「他昨天打我朋友的手機與我聯絡，
      他問我是否有收到傳票，今天是不是要開庭，除此外沒有說其他的話。」、「
      他並沒有教我如何應訊」等語（參見前開訊問筆錄），足見被告於證人丙○○
      於本院調查出庭應訊前，曾與證人丙○○聯絡，且刻意使用證人丙○○友人之
      行動電話而為聯絡，證人丙○○於當日庭訊所為之前揭對被告有利之證詞是否
      受被告之影響，實非無疑。復參以況被告於同日庭訊時則供稱：（你收到傳票
      是否有與丙○○事先聯絡？）「沒有」、（你上一次打電話給丙○○是何時？
      ）「很久了，我記不得」云云（均參見前揭同日訊問筆錄），是被告若僅係單
      純於開庭前聯絡證人丙○○詢其是否出庭應訊，何以被告需以證人丙○○友人
      之行動電話聯絡？甚而於出庭應訊之際，刻意隱瞞此部分行徑？證人丙○○於
      本院調查時所稱：被告並未告知其如何應訊云云，顯係虛偽之詞，當無可採。
      是綜合證人丙○○於本院調查時所為之證述，與被告所供互核以觀，兩者顯有
      出入，且其於應訊前與被告曾有相關聯絡，堪認證人丙○○於本院調查時之證
      述，應係迴護被告之詞，不足採信。應以證人丙○○於警訊中所為之證述為可
      採。(4)證人庚○○於本院調查時雖結證稱：（問：九十年三月至五月間是否向
      被告買過第二級毒品安非他命？）「是我們兩個人一起去買的。是向他的朋友
      購買，他的朋友是何人我不認識。」等語（參見本院九十一年十一月二十六日
      訊問筆錄），與被告於偵審中所辯相符，然被告於本院調查時亦供稱，其與證
      人庚○○本係男女朋友關係，關係匪淺，證人庚○○於本院調查對被告有利之
      證詞，是否本於客觀、公正之立場而為證述，已非無疑。復觀證人庚○○於本
      院調查時所證：（問：妳出多少錢？）、「不一定，有時候五百元，有時候一
      千元。」、（問：己○○出多少錢？）「他不是出五百元，就是出一千元。」
      等語（參見本院九十一年十一月二十六日訊問筆錄），而被告於同日庭訊則供
      稱：（問：是否有拿安非他命給庚○○？）「我們是一起出錢，一起去買。買
      了有五、六次。我們兩個人都是出五百元去買。」云云（參見前開訊問筆錄）
      ，是被告與證人庚○○就二人分別出資數額之事項，於本院調查時所供亦有所
      出入，且二人之前過從甚密，證人庚○○於本院調查時之證述實有偏頗被告之
      嫌，尚難以此對被告為有利之認定。應以證人庚○○於警訊中所為之證述為可
      採。(5)另綜合證人甲○○、丁○○、丙○○、庚○○及戊○○分於警訊、及偵
      審中之證詞，其等雖就係向被告購買或合資購買一節前後證述有所出入，但於
      附表所示時間向被告拿取第二級毒品安非他命等情，則始終供述如一，而被告
      於偵審中亦均坦承曾於附表所示時地交付第二級毒品安非他命予證人甲○○等
      五人。是被告於九十年二月間起至同年五月間，短短四個月中，共計交付二十
      次（證人甲○○、庚○○、戊○○證述拿取毒品之次數分係二、三次；四、五
      次及三、四次，本於罪疑為輕原則，以有利被告之最低次數認定之）予證人甲○○等五人，交付安非他命之次數相當頻繁，且交付對象亦眾，此與吸毒者因
      友人毒癮發作，一時相互幫助取得安非他命施用之情形有異，綜上所述，被告
      於偵審中辯稱：係與證人甲○○等人合資購買毒品，並非販售云云，顯屬卸責
      之詞，當無可採。被告販賣第二級毒品安非他命犯行明確，堪以認定，應依法
      論科。
二、核被告所為，係犯毒品危害防制條例第四條第二項之販賣第二級毒品罪。又被告
    非法持有第二級毒品安非他命之低度行為，已為其販賣之高度行為所吸收，不另
    論罪。被告先後二十次販賣第二級毒品安非他命犯行，時間緊接、基本犯罪構成
    要件相同，顯係基於概括犯意反覆為之，為連續犯，應僅論以一罪，並加重其刑
    。另本罪法定刑無期徒刑部分，依法不得加重，此部分應不加重其刑。爰審酌被
    告犯罪動機、手段、販售毒品安非他命數量、金額雖均非鉅，然販售對象達五人
    之多，影響社會情節非輕，犯罪後否認犯行之態度等一切情狀，量處如主文所示
    之刑，以資懲儆。另扣案行動電話一支，為被告所有且供其犯罪所用，爰依刑法
    第三十八條第一項第二款之規定沒收之。至被告販賣第二級毒品安非他命二十次
    予證人甲○○等人，所得計三萬零九百元，雖未扣案，仍應依毒品危害防制條例
    第十九條第一項規定諭知沒收，如全部或一部不能沒收時，以其財產抵償之。
據上論斷，應依刑事訴訟法第二百九十九條第一項前段，毒品危害防制條例第四條第
第二項、第十九條第一項，刑法第十一條前段、第五十六條、第三十八條第一項第二
款，判決如主文。
本案經檢察官陳誌銘到庭執行職務
中      華      民      國    九十一    年     十二     月    三十一    日
                                  臺灣臺南地方法院刑事第五庭
                          法  官    卓  穎  毓
右正本證明與原本無異。
如不服本判決，應於判決送達後十日內，向本院提出上訴狀。
                                          書記官    黃  子  起
中      華      民      國    九十一    年     十二    月     三十一    日
附表
┌─────────┬──────────────────────┐
│時  間（九十年）  │  購買人      次數        每次金額          │
├─────────┼──────────────────────┤
│二月間某日起      │                                            │
│      至          │  甲○○       二（起訴書  三千元           │
│五月二十九日止    │                  誤為五                    │
│                  │                  至六次）                  │
├─────────┼──────────────────────┤
│二月至五月間      │  丁○○       五         三千五百元        │
│                  │                          二千八百元（三次）│
│                  │                          二千七百元        │
├─────────┼──────────────────────┤
│五月中旬          │  李宗祐       六          一千元           │
├─────────┼──────────────────────┤
│三月至五月間      │  庚○○       四      一千元               │
├─────────┼──────────────────────┤
│三月至五月間      │  戊○○       三      一千元               │
└─────────┴──────────────────────┘
附錄法條：
毒品危害防制條例第四條：
製造、運輸、販賣第一級毒品者，處死刑或無期徒刑；處無期徒刑者，得併科新台幣
一千萬元以下罰金。
製造、運輸、販賣第二級毒品者，處無期徒刑或七年以上有期徒刑，得併科新台幣七
百萬元以下罰金。
製造、運輸、販賣第三級毒品者，處五年以上有期徒刑，得併科新台幣五百萬元以下
罰金。
製造、運輸、販賣專供製造或施用毒品之器具者，處一年以上七年以下有期徒刑，得
併科新台幣一百萬元以下罰金。
前四項之未遂犯罰之。
